【裁判字號】    98,消債清,40
【裁判日期】    980603
【裁判案由】    清算事件
【裁判全文】
臺灣板橋地方法院民事裁定            98年度消債清字第40號
聲  請  人  甲○○
代  理  人  高雪琴律師
上列當事人因消費者債務清理事件，聲請清算，本院裁定如下：
    主  文
聲請駁回。
聲請費用由聲請人負擔。
    理  由
一、按債務人聲請清算，依消費者債務清理條例第81條第1 項、
    第2 項、第4 項規定，應提出財產及收入狀況說明書及其債
    權人、債務人清冊；前項債權人清冊，應表明下列事項：一
    債權人之姓名或名稱及地址，各債權之數額、原因及種類。
    二有擔保權或優先權之財產及其權利行使後不能受滿足清償
    之債權數額；第1 項財產及收入狀況說明書，應表明下列事
    項，並提出證明文件：一財產目錄，並其性質及所在地。二
    最近五年是否從事營業活動及平均每月營業額。三收入及必
    要支出之數額、原因及種類。四依法應受債務人扶養之人。
    又依消費者債務清理條例施行細則第21條第1 項、第5 項及
    第6 項規定：「債務人依本條例第73條第2 項、第81條第2
    項規定所表明之債權人地址，有住居所不明者，應表明其最
    後住居所及不明之意旨；所表明之債權種類，應記載該債權
    之名稱、貨幣種類、有無擔保權或優先權、擔保權之順位及
    扣除擔保債權或優先權後之餘額」、「債務人依本條例第43
    條第6 項第3 款、第81條第4 項第3 款規定所表明之必要支
    出數額，係指包括膳食、衣服、教育、交通、醫療、稅賦開
    支、全民健保、勞保、農保、漁保、公保、學生平安保險或
    其他支出在內之所有必要支出數額。」、「債務人依本條例
    第43條第6 項第4 款、第81條第4 項第4 款規定所表明依法
    應受債務人扶養之人，除應記載該受扶養人外，尚應記載依
    法應分擔該扶養義務之人數及債務人實際支出之扶養金額。
    」又聲請更生或清算不合程式或不備其他要件者，法院應以
    裁定駁回之，但其情形可以補正者，法院應定期間先命補正
    ，復為同條例第8 條所明定。
二、本件聲請人聲請清算，雖據其提出身心障礙手冊正反面影本
    、戶籍謄本、聲請人、其配偶及其子女之財政部臺灣省北區
    國稅財產歸屬資料清單及綜合所得稅各類所得資料清單、財
    團法人金融聯合徵信中心當事人個人綜合信用報告、前置協
    商不成立通知書等為證，惟其所檢附之資料，經核其內容仍
    尚未齊備，而有命補正之必要，經本院於98年5 月8 日裁定
    命應補正「必要支出數額：聲請前1 年之膳食、衣服、教育
    、交通（住家至上班處所搭乘公車路別、票段數、駕駛汽車
    之行照、聲請前1 年每月油資支出之證明）、醫療、稅賦開
    支（含業利事業所得稅申報書、綜合所得稅申報書）、全民
    健保、勞保、農保、漁保、公保、學生平安保險或其他支出
    在內之所有必要支出數額。」、「聲請人聲請前2 年實際支
    出應受扶養人之金額及其證明文件」、「所有債權人之姓名
    或名稱及地址，各債權之數額、原因及種類：（有住居所不
    明者，應表明其最後住居所及不明之意旨，並應表明其債權
    名稱、貨幣種類、清償期）。有擔保權或優先權之財產及其
    權利行使後不能受滿足清償之債權數額：（應記載該債權之
    名稱、貨幣種類、有無擔保權及優先權、擔保權之順位及扣
    除擔保債權或優先權後之餘額、清償期）」等事項，此有上
    開裁定及送達證書在卷可稽，聲請人雖於98年5 月21日具狀
    補正，陳稱其名下無任何財產及雙務契約，私人商業保險亦
    無，相關財產收入及債務狀況即如聲請人國稅局財產及所得
    清單所載，債權人清冊及債權金額詳如財團法人金融聯合徵
    信資料，且向親友借生活費云云，惟上開裁定命應補正之必
    要支出數額、依法應受聲請人扶養之人等事項，聲請人並未
    檢附相關證明文件予以補正，另其主張向親友借貸，但卻未
    列該民間債權人（即親友）姓名、地址、種類、名稱、金額
    、有無擔保權等事項，且迄今猶未補正，揆諸首開說明，自
    應駁回本件更生之聲請，爰裁定如主文。
中    華    民    國    98    年    6     月    3     日
                  民事第一庭  法      官  陳翠琪
上為正本係照原本作成
如不服本裁定，應於裁定送達後10日內，以書狀向本院提出抗告
，並繳納抗告費新臺幣1千元
中    華    民    國    98    年    6     月    4     日
                              書  記  官  簡曉君


司法院資訊處製作；財團法人民間司法改革基金會備份。
